臺灣新竹地方法院民事簡易判決  
110年度竹簡字第69號
原      告  張育豪  

被      告  黃松彬  
上列當事人間請求損害賠償事件，經原告提起刑事附帶民事訴訟
，由本院刑事庭裁定移送前來（109年度竹簡附民字第52號），
本院於民國110年3月10日辯論終結，判決如下：
    主      文
被告應給付原告新臺幣貳萬陸仟貳佰玖拾元，及自民國一○九年
八月十五日起至清償日止，按週年利率百分之五計算之利息。
原告其餘之訴駁回。
訴訟費用新臺幣零元由被告負擔百分之十，餘由原告負擔。
本判決原告勝訴部分得假執行。
原告其餘假執行之聲請駁回。
    事實及理由
壹、程序方面:
    本件被告經合法通知，無正當理由未於言詞辯論期日到場，
    核無民事訴訟法第386 條所列各款情事，爰依原告之聲請，
    准由其一造辯論而為判決。
貳、實體方面：
一、原告主張：兩造為朋友關係，雙方因細故發生糾紛，被告竟
    於民國108年3月6日凌晨1時許，在原告位於新竹市○區○○○街
    00號住處門前道路上，以揮拳、持長柄手電筒等方式毆打原
    告，致原告受有頭皮多處撕裂傷、左手肘挫擦傷等傷害。被
    告前開傷害行為，經臺灣新竹地方檢察署檢察官聲請簡易判
    決處刑，並經本院刑事庭以109年度竹簡字第308 號刑事簡
    易判決判處有罪在案，是被告應負損害賠償責任。為此，爰
    依侵權行為法律關係提起本件訴訟，請求被告賠償醫藥費用
    新臺幣（下同）1,290元、不能工作之損失3萬元及精神慰撫
    金40萬元，合計431,290元等語。並聲明：⑴被告應給付原告
    431,290元，及自附帶民事起訴狀繕本送達翌日起至清償日
    止，按週年利率5％計算之利息；⑵請准供擔保宣告假執行。
二、被告未於言詞辯論期日到場，亦未提出書狀作何聲明或陳述
    。
三、本院之判斷：　　
  ㈠原告主張之事實，業據提出南門綜合醫院診斷證明書可佐，
    並有本院109年度竹簡字第308號刑事判決在卷足參，被告經
    相當期間合法通知而未到庭，亦未提出書狀作何聲明或主張
    ，自堪信原告之主張為真實。
　㈡按因故意或過失，不法侵害他人之權利者，負損害賠償責任
    ；不法侵害他人之身體或健康者，對於被害人因此喪失或減
    少勞動能力或增加生活上之需要時，應負損害賠償責任；不
    法侵害他人之身體、健康、名譽、自由、信用、隱私、貞操
    ，或不法侵害其他人格法益而情節重大者，被害人雖非財產
    上之損害，亦得請求賠償相當之金額，民法第184 條第1 項
    前段、第193 條第1 項、第195 條第1 項前段分別定有明文
    。經查，被告所為前開傷害行為，致原告受有頭皮多處撕裂
    傷、左手肘挫擦傷等傷害，是原告本於前揭規定，請求被告
    賠償其所受損害，洵屬有據。茲就原告主張之各項損害項目
    及金額分別審酌析述如下：
    ⒈醫藥費用：
　　　原告主張因本次傷害就醫，為此支出醫藥費用1,290元，
      業據提出醫療費用單據為證，經核相符，原告此部分請求
      ，為有理由。
　　⒉不能工作之損失：　
      原告主張其因前開傷害無法工作，受有1個月不能工作之
      損失3萬元，雖提出日昶益工程有限公司在職證明書為證
      ，然觀諸南門綜合醫院診斷書內之醫囑記載：「患者於10
      8年3月6日來本院急診，自108年3月6日起至108年3月14日
      止來本院門診共5次，需繼續門診治療及療養」等文字，
      未見原告因本件傷害需休養1個月之醫囑，且原告未因傷
      住院，而係門診治療，堪認原告所受傷勢尚未達不能工作
      之程度，故原告請求不能工作之損失3萬元，難認有據，
      礙難准許。
　　⒊精神慰撫金：　
　　　第按不法侵害他人之人格權，被害人受有非財產上損害，
      請求加害人賠償相當金額之慰撫金時，法院對於慰撫金之
      量定，應斟酌實際加害情形、所造成之影響、被害人痛苦
      之程度、兩造之身分地位經濟情形及其他各種狀況，以核
      定相當之數額（最高法院4年度台上字第1221號、51年度
      台上字第223號判決意旨參照）。查被告前開行為係故意
      不法侵害原告之身體與健康，原告受有前述傷害，堪認身
      心均受有痛苦，原告自得請求精神慰撫金。又原告為五專
      肄業，受傷前擔任鐵工師傅，107、108年度所得總額分別
      為26萬餘元、40餘萬元，名下財產價值1萬元；被告則為
      高職畢業，107、108年度所得總額分別為13萬餘元、1萬
      餘元，名下財產僅有中古車2輛，價值為零等情，有兩造
      戶籍資料查詢結果及本院依職權調取之兩造107、108年度
      稅務電子閘門財產所得調件明細表存卷可考。是本院綜合
      審酌兩造之學經歷、社會地位、經濟狀況、被告所為侵權
      行為態樣、原告所受傷勢及為此所受身體、精神痛苦程度
      等一切情狀，認原告請求被告賠償之精神慰撫金40萬元，
      尚嫌過高，應以25,000元為適當；逾此部分之請求，即非
      有據，無從准許。
　　⒋基上，原告請求被告給付之賠償金額為26,290元（計算式
      ：醫藥費用1,290元＋精神慰撫金25,000元＝26,290元）。
四、末按「給付有確定期限者，債務人自期限屆滿時起，負遲延
    責任；給付無確定期限者，債務人於債權人得請求給付時，
    經其催告而未為給付，自受催告時起，負遲延責任；其經債
    權人起訴而送達訴狀，或依督促程序送達支付命令，或為其
    他相類之行為者，與催告有同一之效力」、「遲延之債務，
    以支付金錢為標的者，債權人得請求依法定利率計算之遲延
    利息」、「應付利息之債務，其利率未經約定，亦無法律可
    據者，週年利率為百分之5」，民法第229條第2項、第233條
    第1項前段及第203條分別定有明文。本件被告應負之前揭損
    害賠償義務，係未約定期限之給付，亦未約定遲延利率，依
    上開規定，原告就其得請求被告給付之金額，併請求自附帶
    民事起訴狀繕本送達之翌日即109年8月15日起至清償日止，
    按週年利率5％計算之利息，亦屬有據，應予准許。
五、綜上所述，原告依侵權行為之法律關係，請求被告給付26,2
    90元，及自109年8月15日起至清償日止，按週年利率5％計算
    之利息，洵屬有據，應予准許；逾此範圍之請求，則無理由
    ，應予駁回。　　　
六、本件係依民事訴訟法第427 條第1 項適用簡易訴訟程序所為
    被告部分敗訴之判決，應依同法第389 條第1 項第3 款規定
    ，就原告勝訴部分，依職權宣告假執行。又原告就其勝訴部
    分，聲請供擔保宣告假執行，僅係促使法院職權發動，毋庸
    另予准駁之表示。至原告敗訴部分，其假執行之聲請，因訴
    之駁回已失所附麗，則應併予駁回。
七、本件為刑事附帶民事訴訟，免納裁判費用，且訴訟進行中亦
    無公示送達費用、證人日旅費等訴訟費用之產生，惟依法仍
    應依民事訴訟法第79條諭知兩造訴訟費用負擔之比例，併此
    敘明。　　　
中　　華　　民　　國　　110 　年　　3 　　月　　31　　日
                  新竹簡易庭  法  官  李珮瑜
以上正本證明與原本無異。
如不服本判決，須於判決送達後20日內向本庭提出上訴狀（應按
他造當事人之人數附繕本）；如委任律師提起上訴者，應一併繳
納上訴審裁判費。
中　　華　　民　　國　　110 　年　　3 　　月　　31　　日
                              書記官  蕭宛琴